【裁判字號】    97,易,1643
【裁判日期】    971015
【裁判案由】    竊盜等
【裁判全文】
臺灣士林地方法院刑事判決              97年度易字第1643號
公  訴  人  臺灣士林地方法院檢察署檢察官
被      告  甲○○
上列被告因竊盜等案件，經檢察官提起公訴（97年度偵字第1207
8 號、97年度毒偵字第1947號），被告於本院準備程序中就被訴
之事實為有罪之陳述，經合議庭裁定改由受命法官獨任依簡式審
判程序審理並判決如下：
    主  文
甲○○施用第二級毒品，累犯，處有期徒刑伍月；又竊盜，累犯
，處有期徒刑柒月；應執行有期徒刑拾月。
    事  實
一、甲○○前於民國93年間因竊盜案件，經本院以93年度易字第
    454 號判決判處有期徒刑8 月確定，復於94年間因搶奪案件
    ，經本院以94年度訴緝字第17號判決判處有期徒刑7 月確定
    ，又於94年間因詐欺案件，經臺灣彰化地方法院以94年度易
    字第366 號判決判處有期徒刑5 月確定，上開3 罪嗣經定應
    執行之刑有期徒刑1 年6 月確定，於96年5 月29日假釋出監
    付保護管束，於96年8 月13日假釋期滿未經撤銷，以已執行
    完畢論；另於94年間因施用毒品案件，經臺灣板橋地方法院
    裁定令入戒治處所施以強制戒治，後認無繼續強制戒治之必
    要，於95年3 月22日釋放出所，並由臺灣板橋地方法院檢察
    署檢察官於95年4 月27日以95年度戒毒偵字第165 號為不起
    訴處分確定。詎猶不知悔改，分別於：
  (一)強制戒治執行完畢後5 年內，基於施用第二級毒品甲基安非
    他命之犯意，於97年7 月8 日中午某時，在其臺北縣五股鄉
    ○○村○○路199 號2 樓住處，以吸食器燒烤之方式，施用
    第二級毒品甲基安非他命1 次。嗣於同年7 月9 日凌晨3 時
    10 分 許，為警在臺北縣淡水鎮竹圍國民中學前查獲。
  (二)又意圖為自己不法之所有，於97年9 月9 日上午11時30分許
    ，騎乘車牌號碼BHU- 693號重型機車，途經臺北縣淡水鎮○
    ○路122 號前，見車牌號碼2610-PC 號自用小貨車停放於該
    處，其上置有乙○○所有、價值約新臺幣（下同）6000元之
    戰神牌木工氣槍2 把及BOSCH 牌電鑽1 把，竟徒手竊取該木
    工氣槍、電鑽，得手後並將之置於其上開機車腳踏墊上，惟
    欲離去之際，遭乙○○發覺報警查獲，並扣得上開木工氣槍
    2 把及電鑽1 把。
二、案經臺北縣政府警察局淡水分局報告臺灣士林地方法院檢察
    署檢察官偵查起訴。
    理  由
一、本件被告甲○○所犯為毒品危害防制條例第10條第2 項、刑
    法第320 條第1 項之罪，核屬刑事訴訟法第273 條之1 第1
    項所定死刑、無期徒刑、最輕本刑為3 年以上有期徒刑以外
    之罪，亦非高等法院管轄之第一審案件，而被告於本院行準
    備程序中就被訴事實為有罪之陳述，經告知被告簡式審判程
    序之旨並聽取當事人意見後，本院合議庭裁定由受命法官獨
    任進行簡式審判程序，合先敘明。
二、上揭犯罪事實均據被告坦承不諱，(一)施用第二級毒品部分，
    被告同意員警採尿後所採集之尿液，經送臺灣檢驗科技股份
    有限公司以「酵素免疫分析法」初步檢驗、「氣相層析質譜
    儀法」確認檢驗之檢驗結果，均呈安非他命類、甲基安非他
    命陽性反應，此有上開該公司97年7 月29日濫用藥物檢驗報
    告及尿液檢體監管紀錄表各1 份在卷可稽（見臺灣士林地方
    法院檢察署97年度偵字第11723 號卷第12頁、第11頁），又
    被告於94年間因施用毒品案件，經臺灣板橋地方法院裁定令
    入戒治處所施以強制戒治，嗣認無繼續強制戒治之必要，於
    95 年3月22日釋放出所，並由臺灣板橋地方法院檢察署檢察
    官於95年4 月27日以95年度戒毒偵字第165 號為不起訴處分
    確定等情，有臺灣高等法院被告前案紀錄表1 份在卷可參，
    足證被告前因施用毒品案件，經送強制戒治釋放後，5 年內
    再犯本件施用毒品犯行；(二)竊盜部分，則核與證人即被害人
    乙○○於警詢中指訴相符（見臺灣士林地方法院檢察署97年
    度偵字第1207 8號卷第9 頁至第10頁），復有贓物認領保管
    單、贓證物照片在卷可佐（見臺灣士林地方法院檢察署97年
    度第12078 號卷第20頁、第27頁）。綜上，均足認被告任意
    性自白核與事實相符，應堪採信，是本件被告施用第二級毒
    品、竊盜犯罪事證明確，犯行洵堪認定，應予依法論科。
三、核被告所為，係犯毒品危害防制條例第10條第2 項施用第二
    級毒品罪、刑法第320 條第1 項竊盜罪。其持有甲基安非他
    命之低度行為，為施用甲基安非他命之高度行為所吸收，不
    另論罪。又被告前於93年間因竊盜案件，經本院以93年度易
    字第454 號判決判處有期徒刑8 月確定，復於94年間因搶奪
    案件，經本院以94年度訴緝字第17號判決判處有期徒刑7 月
    確定，又於94年間因詐欺案件，經臺灣彰化地方法院以94年
    度易字第366 號判決判處有期徒刑5 月確定，上開3 罪嗣經
    定應執行之刑有期徒刑1 年6 月確定，於96年5 月29日假釋
    出監付保護管束，於96年8 月13日假釋期滿未經撤銷，以已
    執行完畢論等情，有臺灣高等法院被告前案紀錄表1 份附卷
    可按，被告受有期徒刑執行完畢，5 年內故意再犯本件最重
    本刑為有期徒刑以上之罪，均為累犯，應各依刑法第47條第
    1 項規定加重其刑。爰審酌被告前已有多次毒品前科，素行
    不良，經令入勒戒處所強制戒治，猶不能斷絕毒癮而一再施
    用，顯見其自制力薄弱，惟其施用毒品僅屬自殘行為，對於
    他人之法益尚無直接之侵害，嗣因缺錢花用而竊取被害人之
    木工氣槍、電鑽，幸被害人即時尋回，所受之損害尚輕，以
    及被告犯後均坦承犯罪，態度尚屬良好等一切情狀，分別量
    處如主文所示之刑，並定其應執行刑。又公訴人雖就被告竊
    盜部分具體求刑1 年，惟本院認以量處如主文所示之刑為適
    當，公訴人之求刑，核屬過重，併予敘明。
四、至於檢察官以被告前涉竊盜、搶奪等罪，甫於96年8 月13日
    假釋期滿未經撤銷，以已執行完畢論，猶不知悔改，再三涉
    犯竊盜罪，足見被告不思改過遷善，品行惡劣，具有犯罪之
    習慣，僅藉刑之執行不足以徹底根絕惡性等情，爰依竊盜犯
    贓物犯保安處分條例第3 條第1 項規定請求諭知刑前強制工
    作等語。惟按保安處分係針對受處分人將來之危險性所為之
    處置，以達教化、治療之目的，為刑罰之補充制度。我國現
    行刑法採刑罰與保安處分雙軌制，係在維持行為責任之刑罰
    原則下，為協助行為人再社會化之功能，以及改善行為人潛
    在之危險性格，期能達成根治犯罪原因、預防犯罪之特別目
    的，是保安處分中之強制工作，旨在對嚴重職業性犯罪及欠
    缺正確工作觀念或無正常工作因而犯罪者，強制其從事勞動
    ，學習一技之長及正確之謀生觀念，使其日後重返社會，能
    適應社會生活。而竊盜犯贓物犯保安處分條例第3 條第1 項
    規定：18歲以上之竊盜犯、贓物犯，有犯罪之習慣者，得於
    刑之執行前，令入勞動場所強制工作，即係本於保安處分應
    受比例原則之規範，使保安處分之宣告，與行為人所為行為
    之嚴重性、行為人所表現之危險性及對於行為人未來行為之
    期待性相當之意旨而制定，而由法院視行為人之危險性格，
    決定應否令入勞動處所強制工作，以達預防之目的（最高法
    院95年度臺上字第4615號判決意旨可資參照）。經查，被告
    雖前有竊盜、搶奪前科，惟係於93年間所為犯行，該等犯行
    經判決確定執行完畢後，除96年間再犯竊盜而經臺灣新竹地
    方法院以97年度訴字第470 號判處有期徒刑3 月確定，以及
    本件犯行之外，並未另犯其他竊盜案件，此有臺灣高等法院
    被告前案紀錄表1 份在卷可稽，尚難遽認被告確有犯罪之習
    慣，且審酌被告本件竊盜之手段、所竊取之財物已交還被害
    人，犯罪後又能坦承犯行，尚知悔悟，故不能認本件所犯係
    屬嚴重職業性犯罪，或被告具有潛在之將來危險性，況應執
    行之刑未達1 年以上者，無竊盜犯贓物犯保安處分條例之適
    用，竊盜犯贓物犯保安處分條例第2 條第4 項亦有明文，本
    件被告應執行之刑未達1 年以上，自無該條例之適用，是公
    訴人聲請依該條例第3 條第1 項規定，令被告於刑之執行前
    ，入勞動場所強制工作3 年，尚難准許，附此敘明。
據上論斷，依刑事訴訟法第273 條之1 第1 項、第299 條第1 項
前段，毒品危害防制條例第10條第2 項，刑法第11條前段、第32
0 條第1 項、第47條第1 項、第51條第5 款，刑法施行法第1 條
之1，判決如主文。
本案經檢察官王巧玲到庭執行職務。
中    華    民    國    97    年    10    月    15    日
                  刑事第二庭法  官  劉育琳
以上正本證明與原本無異。
如不服本判決，應於收受送達後10日內向本院提出上訴書狀，其
未敘述上訴理由者，應於上訴期間屆滿後20日內向本院補提理由
書狀（均須按他造當事人之人數附繕本）。
                            書記官  陳淑琪
中    華    民    國    97    年    10    月    15    日
附錄本案論罪科刑法條之依據：
毒品危害防制條例第10條
施用第二級毒品者，處 3 年以下有期徒刑。
中華民國刑法第320條
（普通竊盜罪、竊佔罪）
意圖為自己或第三人不法之所有，而竊取他人之動產者，為竊盜
罪，處 5 年以下有期徒刑、拘役或 5 百元以下罰金。


司法院資訊處製作；財團法人民間司法改革基金會備份。
